【裁判字號】    92,易,286
【裁判日期】    920724
【裁判案由】    毒品危害防制條例
【裁判全文】
臺灣苗栗地方法院刑事判決                          九十二年度易字第二八六號
    公  訴  人  臺灣苗栗地方法院檢察署檢察官
    被      告  甲○○
右列被告因毒品危害防制條例案件，經檢察官提起公訴 (九十二年度毒偵字第四二六
號)，及移
    主  文
甲○○連續施用第二級毒品，累犯，處有期徒刑拾壹月。
    事  實
一、甲○○曾於民國（下同）八十九年十月三十一日，因違反毒品危害防制條例案件
    ，經台灣台中地方院判處有期徒刑八月，於八十九年十一月二十七日判決確定，
    並於九十一年七月二十三日執行完畢。
二、甲○○又曾於八十七年七月間，因一犯施用第二級毒品安非他命案件，經裁定送
    觀察、勒戒後，無繼續施用毒品之傾向，由台灣台中地方法院檢察署檢察官於八
    十七年八月四日，以八十七年度偵字第一五五一六號為不起訴處分確定。又於八
 十七年十月間，因二犯施用第二級毒品安非他命案件，經裁定送觀察、勒戒後，
    無繼續施用毒品之傾向，由台灣台中地方法院檢察署檢察官於八十七年十一月二
    日，以八十七年度偵字第二二八七三號為不起訴處分確定。又於八十八年一月間
    ，因三犯施用第二級毒品安非他命案件，除經送強制戒治外，並於八十八年五月
    二十二日，經台灣台中地方法院判處有期徒刑六月確定。又於八十九年九月間，
    因四犯施用第二級毒品安非他命案件，除經送強制戒治外，並於八十九年十一月
    二十七日，經台灣台中地方法院判處有期徒刑八月確定。
三、詎甲○○猶不知悔改，復基於施用第二級毒品安非他命之概括犯意，連續於九十
    二年三月十二日上午某時，在苗栗縣通霄鎮往苗栗市之友人車上，及於九十二年
    五月七日上午某時，在苗栗縣通霄鎮其友人住處，以將安非他命置於玻璃管內，
    下以火燒烤吸食其產生煙霧之方式，五犯非法施用第二級毒品安非他命二次。嗣
    苗栗縣警察局通霄分局於九十二年三月十二日下午三時二十分，在該分局內對毒
    品列管人口之甲○○採尿送驗，結果發現其尿液呈有甲基安非他命陽性反應。又
    台灣苗栗看守所，於九十二年五月九日，對剛入所之甲○○採尿送驗，結果發現
    其尿液仍呈有甲基安非他命陽性反應。
四、案經苗栗縣警察局通霄分局報請台灣苗栗地方法院檢察署檢察官偵查起訴，及由
    台灣苗栗看守所函送同署檢察官移送本院併案審理。
    理  由
一、右揭事實，業據被告甲○○於本院審理時供認不諱，而其尿液分別經苗栗縣警察
    局通霄分局、台灣苗栗看守所送請檢驗結果，確均呈有甲基安非他命陽性反應，
    有列管毒品人口尿液檢體採集送驗紀錄表、中山醫學大學附設醫院藥物濫用檢測
    中心之檢驗報告影本各乙件，及台灣苗栗看守所受觀察勒戒人尿檢體送驗名冊影
    本、中山醫學大學附設醫院藥物濫用檢測中心之檢驗報告各乙件在卷足稽，是被
    告甲○○對其有施用第二級毒品安非他命之自白，應堪信為真實。
二、被告甲○○又曾於八十七年七月間，因一犯施用第二級毒品安非他命案件，經裁
    定送觀察、勒戒後，無繼續施用毒品之傾向，由台灣台中地方法院檢察署檢察官
    於八十七年八月四日，以八十七年度偵字第一五五一六號為不起訴處分確定。又
    於八十七年十月間，因二犯施用第二級毒品安非他命案件，經裁定送觀察、勒戒
    後，無繼續施用毒品之傾向，由台灣台中地方法院檢察署檢察官於八十七年十一
 月二日，以八十七年度偵字第二二八七三號為不起訴處分確定。又於八十八年一
    月間，因三犯施用第二級毒品安非他命案件，除經送強制戒治外，並於八十八年
    五月二十二日，經台灣台中地方法院判處有期徒刑六月確定。又於八十九年九月
    間，因四犯施用第二級毒品安非他命案件，除經送強制戒治外，並於八十九年十
    一月二十七日，經台灣台中地方法院判處有期徒刑八月確定，此分別有台灣苗栗
    地方法院檢察署刑案資料查註紀錄表、台灣高等法院被告全國前案紀錄表等在卷
    足憑。事證明確，被告甲○○五犯施用第二級毒品之犯行，洵堪認定。
三、核被告甲○○所為，係犯毒品危害防制條例第十條第二項之施用第二級毒品罪。
    被告甲○○持有毒品之低度行為，已為施用之高度行為所吸收，不另論罪。被告
    甲○○先後二次施用第二級毒品之行為，時間緊接，所犯罪名之構成要件相同，
    顯係基於概括之犯意而為，應依連續犯之規定以一罪論，並依法加重其刑。又被
    告甲○○曾於八十九年十月三十一日，因違反毒品危害防制條例案件，經台灣台
    中地方院判處有期徒刑八月，於八十九年十一月二十七日判決確定，並於九十一
    年七月二十三日執行完畢，有上開前科表足憑，五年內再犯本件有期徒刑以上刑
    之罪，為累犯，應依刑法第四十七條之規定，遞加重其刑。爰審酌被告甲○○一
    再非法吸用安非他命，理應重罰，惟念其施用毒品僅戕害個人身心，手段平和，
    及犯後能坦白承認，態度良好等一切情狀，量處如主文所示之刑，以資儆懲。
四、台灣苗栗地方院檢察署檢察官就被告甲○○於九十二年五月七日上午某時，在苗
    栗縣通霄鎮其友人住處，仍有非法施用第二級毒品安非他命之犯行，而以該署九
    十二年度毒偵字第五三０號移送本院併案審理，因移送併辦部分，與起訴被告甲
    ○○非法施用第二級毒品部分，有連續犯之裁判上一罪關係，為起訴效力所及，
    本院自應一併予以審理，附此敘明。
據上論斷，應依刑事訴訟法第二百九十九條第一項前段，毒品危害防制條例第十條第
二項，刑法第十一條、第五十六條，第四十七條，判決如主文。
本案經檢察官洪清秀到庭執行職務
中      華      民      國    九十二    年      七    月    二十四      日
                                    台灣苗栗地方法院刑事第一庭
                                            法  官  柳  章  峰
右正本證明與原本無異。
如不服本判決，應於判決送達後十日內向本院提出上訴狀( 應附繕本 )。
                                            書記官  歐  明  秀
中      華      民      國    九十二    年      七    月    二十四      日


司法院資訊處製作；財團法人民間司法改革基金會備份。
